# 变更制造费用分摊方法属于会计政策变更还是会计估计变更

提问人：优质菜熊 时间：2019-12-10 08:05:12
公司新启用成本系统模块，拟将制造费用按耗料比例分摊变更为按工时耗用分摊，请问，这个属于会计政策变更还是会计估计变更？

回答人：chenyiwei
如果因为生产配方、工艺流程等发生变化，导致成本构成以及各成本要素之间的相关性发生实质性改变，由此导致的成本分配方法的改变不属于会计政策变更；但如果这些因素都没有变化，仅仅是启用了新的成本核算模块，则由此导致的分配方法改变应认定为会计政策变更。
这种会计政策变更理论上应采用追溯调整法进行衔接处理，但实务中多数不可行，所以只能从新系统启用当期开始未来适用了。